# 集团审计重要性

提问人：cfshichunsheng 时间：2019-12-31 08:05:13
请教陈版。审计准则 1401 号—对集团财务报表审计的特殊考虑应用指南指出，“但是，在确定组成部分重要性时，无需采用将集团财务报表整体重要性按比例分配的方式，因此，对不同组成部分确定的重要性的汇总数，有可能高与集团财务报表整体重要性”；如何理解这句话？谢谢。

回答人：chenyiwei
总部审计团队负责将实际执行的重要性水平分配至属于“全面审计”和“特定审计” 范围的组成部分。
总部审计团队负责评估在所有组成部分的财务报表中发现或未发现的错误在集团财务报表层面的累计影响，应确保该等累计影响对集团财务报表来说不能是重大的（即不能超过集团的重要性水平）。
为了达到这个目标，总部审计团队分配实际执行的重要性水平至各组成部分项目组，各项目组据此设计各自的审计程序。
确定分配给各组成部分的实际执行的重要性水平，应能确保将组成部分各账户中的未发现错报超过集团计划重要性水平的可能性降到足够低。因此总部审计团队对集团整体未发现错报的风险可以控制在可接受的低水平。
即使各组成部分的实际执行的重要性水平的合计数很可能超过集团的水平，分配至任何单独组成部分的实际执行的重要性水平不能超过集团层面实际执行的重要性水平。通常来说，随着组成部分数量的增加，某个特定组成部分中的错误对集团财务报表产生重大影响的可能性就会减少。
下表提供了在分配实际执行的重要性水平至各组成部分时考虑的起点，总部审计团队在实际分配时需要运用职业判断。
实际执行的重要性水平的分配
file:///C:/Users/ThinkPad/AppData/Local/Temp/msohtmlclip1/01/clip_image002.gif组成部分的规模在集团中所占的比例 错报风险水平 分配到该组成部分的实际执行重要性占集团
实际执行的重要性水平的比例 file:///C:/Users/ThinkPad/AppData/Local/Temp/msohtmlclip1/01/clip_image003.gif file:///C:/Users/ThinkPad/AppData/Local/Temp/msohtmlclip1/01/clip_image004.giffile:/// C:/ Users/ ThinkPad/ AppData/ Local/Temp/ msohtmlclip1/01/ clip_image005.giffile:/// C:/ Users/ThinkPad/AppData/Local/Temp/msohtmlclip1/01/clip_image006.giffile:///C:/Users/ThinkPad/AppData/Local/Temp/msohtmlclip1/01/clip_image007.gif 低 中 高 file:///C:/Users/ThinkPad/AppData/Local/Temp/msohtmlclip1/01/clip_image008.gif file:///C:/Users/ThinkPad/AppData/Local/Temp/msohtmlclip1/01/clip_image009.giffile:/// C:/ Users/ ThinkPad/ AppData/ Local/Temp/ msohtmlclip1/01/ clip_image010.giffile:/// C:/ Users/ThinkPad/AppData/Local/Temp/msohtmlclip1/01/clip_image011.giffile:///C:/Users/ThinkPad/AppData/Local/Temp/msohtmlclip1/01/clip_image012.gif 低 中 高 file:///C:/Users/ThinkPad/AppData/Local/Temp/msohtmlclip1/01/clip_image013.gif file:///C:/Users/ThinkPad/AppData/Local/Temp/msohtmlclip1/01/clip_image014.giffile:/// C:/ Users/ ThinkPad/ AppData/ Local/Temp/ msohtmlclip1/01/ clip_image015.giffile:/// C:/ Users/ThinkPad/AppData/Local/Temp/msohtmlclip1/01/clip_image016.giffile:///C:/Users/ThinkPad/AppData/Local/Temp/msohtmlclip1/01/clip_image017.gif 低 中 高 file:///C:/Users/ThinkPad/AppData/Local/Temp/msohtmlclip1/01/clip_image018.gif file:///C:/Users/ThinkPad/AppData/Local/Temp/msohtmlclip1/01/clip_image010.giffile:/// C:/ Users/ ThinkPad/ AppData/ Local/Temp/ msohtmlclip1/01/ clip_image019.giffile:/// C:/ Users/ThinkPad/AppData/Local/Temp/msohtmlclip1/01/clip_image020.giffile:///C:/Users/ThinkPad/AppData/Local/Temp/msohtmlclip1/01/clip_image021.gif 低 中 高 file:///C:/Users/ThinkPad/AppData/Local/Temp/msohtmlclip1/01/clip_image022.gif file:///C:/Users/ThinkPad/AppData/Local/Temp/msohtmlclip1/01/clip_image023.giffile:/// C:/ Users/ ThinkPad/ AppData/ Local/Temp/ msohtmlclip1/01/ clip_image024.giffile:/// C:/ Users/ThinkPad/AppData/Local/Temp/msohtmlclip1/01/clip_image025.giffile:///C:/Users/ThinkPad/AppData/Local/Temp/msohtmlclip1/01/clip_image026.gif 低 中 高 file:///C:/Users/ThinkPad/AppData/Local/Temp/msohtmlclip1/01/clip_image027.gif为了评估组成部分在集团中的相对规模比例之目的，总部审计团队应使用与在确定集团的财务报表整体重要性水平时相同的计量基础。如果不适合用与确定集团的财务报表整体重要性水平时相同的计量基础（例如，集团内部的交易导致不能恰当反映各组成部分对集团财务报表的贡献），则总部审计团队可以采用不同于确定集团财务报表整体重要性水平所用的其他计量基础，来确定各组成部分对集团整体而言的相对规模比例。
一旦总部审计团队确定了各组成部分的规模，总部审计团队接下来应当确定“全面审计”和 “特定审计范围”类别内每个组成部分的重大错报风险水平。
总部审计团队在考虑各组成部分的重大错报风险时应予考虑的因素包括：
以前年度审计中发现错误的情况以及对错报的预期组成部分所处行业的特殊问题在集团层面识别出的组成部分特别风险该组成部分以往涉及复杂或不寻常交易的情况组成部分在经营、重大交易流程、信息系统、控制或关键人员等方面的重大改变集团管理层对对某些组成部分是否缺少控制，例如由于某些组成部分位置偏远最终分配实际执行的重要性水平时，并不一定严格按照上表的规定来执行，而是基于职业判断。在作出职业判断时，需要考虑该组成部分被确定属于 “全面审计” 或“特定审计范围”类别的原因。